臺灣臺北地方法院民事裁定
111年度簡上附民移簡字第18號
原      告  廖福興  

上列原告與被告謝敏貴、陳相廷、翁伃瑩間請求侵權行為損害賠
償事件，前經本院刑事庭以110年度簡上附民字第16號裁定移送
前來，本院裁定如下：
    主  文
原告應於本裁定送達後三日內，補正訴訟標的及其原因事實、應
受判決事項之聲明，逾期未補正即駁回其訴。
    理  由
一、按因犯罪而受損害之人，於刑事訴訟程序得附帶提起民事訴
    訟，對於被告及依民法負賠償責任之人，請求回復其損害；
    提起附帶民事訴訟，應於刑事訴訟起訴後第二審辯論終結前
    為之。但在第一審辯論終結後提起上訴前，不得提起；附帶
    民事訴訟除本編有特別規定外，準用關於刑事訴訟之規定。
    但經移送或發回、發交於民事庭後，應適用民事訴訟法，民
    事訴訟法第487條第1項、第488條、第490條分別定有明文。
    是以，附帶民事訴訟應與刑事訴訟程序適用相同之訴訟程序
    ，如於刑事案件第二審程序始提起附帶民事訴訟，應適用第
    二審程序，刑事庭如將附帶民事訴訟裁定移送民事庭審理，
    民事庭亦應依民事第二審程序審理。
二、復按，對於簡易程序第一審裁判之上訴程序，準用第2編第
    一審程序第1章通常訴訟程序之規定，民事訴訟法第436條之
    1第3項準用第463條規定甚明。又起訴，應以訴狀表明訴訟
    標的及其原因事實、應受判決事項之聲明，提出於法院為之
    ，民事訴訟法第244條第1項第2、3款定有明文。再按，原告
    之訴，有起訴不合程式或不備其他要件之情形者，法院應以
    裁定駁回之，但其情形可以補正者，審判長應定期間先命補
    正，同法第249條第1項第6款規定甚明。又所謂「訴訟標的
    」，係指原告為確定私權，以訴之方式請求法院對其主張之
    法律關係加以判決者而言，且訴訟標的之法律關係，應附隨
    原因事實為主張；而所謂「應受判決事項之聲明」，即原告
    請求法院應為如何判決之聲明，倘有欠缺，將無法特定審理
    及判決效力之範圍。
三、本件原告於刑事簡易程序第二審程序提起刑事附帶民事訴訟
    ，僅記載匯款至何帳戶若干金額，未陳明依何法律關係對被
    告謝敏貴、陳相廷、翁伃瑩為請求，以及請求渠等給付之金
    額，亦未記載訴之聲明（見本院110年度簡上附民字第16號
    刑事簡易第二審卷宗第5至11頁），足見原告請求之訴訟標
    的及其原因事實、應受判決事項之聲明均不明確。茲限原告
    於本裁定送達後3日內，補正上開「應受判決事項之聲明」
    ，並表明「訴訟標的及原因事實」，逾期未補正，即駁回其
    訴。
四、依民事訴訟法第436條之1第3項準用第463條再準用第249條
    第1項第6款規定，裁定如主文。
中　　華　　民　　國　　111 　年　　7 　　月　　25　　日
                  民事第八庭    法　官　吳佳樺
以上正本係照原本作成。
不得抗告。
中　　華　　民　　國　　111 　年　　7 　　月　　25　　日
                                書記官  黃湘茹